臺灣士林地方法院刑事判決　　　　　　　　　　　　　九十三年度易字第三八三號
　　公　訴　人　臺灣士林地方法院檢察署檢察官
　　被　　　告　丙○○
右列被告因竊盜案件，經檢察官提起公訴（九十三年度偵字第二七一二號），暨同署
檢察官函請併案審理（九十三年度偵字第四一四九號），本院於訊問被告後，被告有
罪之陳述，經合議庭裁定認宜由受命法官獨任以簡式審理程序審理並判決如左：
    主  文
丙○○連續踰越安全設備於夜間侵入住宅竊盜，累犯，處有期徒刑壹年陸月。
    事  實
一、丙○○前於民國八十六年間因犯竊盜罪，經臺灣高等法院判處有期徒刑二年，應
    於刑之執行前令入勞動場所強制工作三年確定，已於八十七年五月二十日起執行
    強制工作處分，嗣經法院裁定免予繼續執行強制工作，並於八十九年九月二十七
    日入監執行有期徒刑，甫於九十年十月二十四日假釋出監，所餘刑期於九十一年
    三月二十六日縮刑期滿而未經撤銷假釋，以已執行論。詎其猶不知悔改，仍基於
    意圖為自己不法所有之概括犯意，連續於下列時、地為竊盜行為：
  (一)丙○○意圖為自己不法之所有，於九十二年三月五日晚間七、八時許，趁乙○○
    位於臺北市○○區○○路五巷二號地下一樓之十二住處無人在家之際，見該屋後
    陽台處之鋁門窗未上鎖，竟自上開可作為防閑安全設備之鋁門窗攀爬侵入其屋內
    ，徒手竊取金項鍊、金手鍊各一條，戒指兩枚及現金新臺幣（下同）六萬九千元
    ，得手後據為己有。嗣經警在前述鋁門窗處採集指紋送內政部警政署刑事警察局
    進行指紋鑑定，發現送鑑之指紋與該局檔存丙○○指紋卡之指紋相符，始循線查
    悉上情。
  (二)丙○○復承前竊盜之概括犯意，於九十二年八月二十日晚間七、八時許，趁甲○
    ○位於臺北市士林區○○○路八三巷六號二樓住處無人在家之際，並利用該住處
    窗戶未上鎖之機會，自得作為防閑安全設備之窗戶攀爬侵入其屋內，徒手竊取黃
    金戒指七枚、手鐲一對、美金二百餘元及現金數千元，得手後據為己有。嗣經警
    在該屋之化妝台桌面上採得指紋送內政部警政署刑事警察局進行指紋鑑定，發現
  (三)丙○○再承前竊盜之概括犯意，於九十二年九月二十八日晚間七、八時許，因見
    位於臺北市士林區○○○路○段二三八號三樓善揚國際股份有限公司夜間無人居
    入其內（無故侵入他人建築物之部分未據告訴），徒手竊取現金三千五百元，得
    手後據為己有。嗣經警在該公司之辦公桌抽屜上採獲指紋送內政部警政署刑事警
    察局進行指紋鑑定，發現送鑑之指紋與該局檔存丙○○指紋卡之指紋相符，始查
    知上情。
二、案經臺北市政府北投分局報告臺灣士林地方法院檢察署檢察官偵查起訴，及臺北
    市政府警察局士林分局報告臺灣士林地方法院檢察官函請併案審理。
    理  由
一、右揭犯罪事實，業據被告丙○○於本院審理時自白不諱，且經證人乙○○、陳劭
    、甲○○、丁○○前於警訊及偵查時證述綦詳，並有內政部警政署刑事警察局九
    十二年四月十一日刑紋字第○九二○○五八八五五號、九十二年九月三日刑紋字
    第○九二○一六三二九四號、九十二年十月十三日刑紋字第○九二○一八八九五
    四號指紋鑑驗書各一份、刑事現場照片多張、失竊案件現場圖三份、刑事案件證
    物採驗紀錄表一份在卷可稽，足見被告自白核與事實相符，堪予採信。本件事證
    已臻明確，被告犯行洵堪認定，應依法論科。
二、按窗戶為係具有防閑之作用，應屬刑法第三百二十一條第一項第二款所定之其他
    安全設備。核被告所為如事實欄一(一)、一(二)所述之竊盜犯行，均係犯刑法第三百
    二十一條第一項第一款、第二款之踰越安全設備於夜間侵入住宅竊盜罪；又被告
    所為如事實欄一(三)所述之竊盜犯行，核係犯刑法第三百二十一條第二款之踰越安
    全設備竊盜罪。被告先後三次加重竊盜犯行，時間緊接，觸犯構成要件相同之罪
    名，顯係基於概括犯意而為之，為連續犯，應依刑法第五十六條之規定，論以較
    重之踰越安全設備於夜間侵入住宅竊盜罪，並加重其刑。另原起訴意旨雖未敘及
    被告所犯如事實欄一(二)、一(三)所載之加重竊盜犯行（即函請併案審理部分），惟
    此部分事實與起訴書所載如事實欄一(一)所示之竊盜犯行，具有連續犯之裁判上一
    罪關係，應為起訴效力所及，本院自應併予審理，附此敘明。查被告有事實欄所
    載之犯罪科刑及執行情形，有臺灣高等法院被告全國前案紀錄表、臺灣士林地方
    法院檢察署刑案資料查註紀錄表各一份在卷可按，其前受有期徒刑執行完畢後，
    五年以內再犯本件最重本刑為有期徒刑以上之罪，為累犯，應依刑法第四十七條
    之規定，遞加重其刑。爰審酌被告前有竊盜前科，經執行強制工作及徒刑後，仍
    不知痛悟前非，再次為本件加重竊盜犯行，並考量其品行、生活狀況、智識程度
    及其犯罪動機、目的、手段，暨連續侵入他人住宅或建築物竊取財物、對社會治
    安影響非輕，惟其犯罪後坦承犯行、尚有悔意等一切情狀，量處如主文所示之刑
    ，以示懲儆。
據上論斷，應依刑事訴訟法第二百七十三條之一第一項、第二百九十九條第一項前段
，刑法第五十六條、第三百二十一條第一項第一款、第二款、第四十七條，判決如主
文。
本案經檢察官吳怡明到庭執行職務。
中　　　華　　　民　　　國　　九十三　　年　　　六　　　月　　二十五　　日
                              臺灣士林地方法院刑事第一庭
　　                              法  官  陳  章  榮
右正本證明與原本無異。
如不服本判決，應於判決送達後十日內，向本院提出上訴狀。
                                  書記官  嚴  慧  萍
中　　　華　　　民　　　國　　九十三　　年　　　六　　　月   　三十 　　日
附錄本案論罪科刑法條全文：
刑法第三百二十一條第一項第一款、第二款
犯竊盜罪而有左列情形之一者，處六月以上、五年以下有期徒刑：
一、於夜間侵入住宅或有人居住之建築物、船艦或隱匿其內而犯之者。
二、毀越門扇、牆垣或其他安全設備而犯之者。
